臺灣高等法院民事裁定
108年度重上字第574號
聲  請  人  張真    

            富和有限公司

法定代理人  姜富謙  
訴訟代理人  張仕賢律師
相  對  人  吉嘉企業有限公司

法定代理人  黃澤豐  
訴訟代理人  葉東岳  
            洪大明律師
複  代理人  江慧敏律師
相  對  人  鳳勝實業股份有限公司

法定代理人  黃健強  
訴訟代理人  李克欣律師
上列聲請人就聲請人富和有限公司與相對人間給付貨款事件，聲
請承當訴訟，本院裁定如下：
    主  文
本件准由聲請人張真為聲請人富和有限公司之承當訴訟人。
    理  由
一、按訴訟繫屬中為訴訟標的之法律關係，雖移轉於第三人，於
    訴訟無影響；前項情形，第三人經兩造同意，得聲請代移轉
    之當事人承當訴訟；僅他造不同意者，移轉之當事人或第三
    人得聲請法院以裁定許第三人承當訴訟，民事訴訟法第254
    條第1、2項分別定有明文。
二、聲請人聲請意旨略以：聲請人富和有限公司（下稱富和公司
    ）請求相對人吉嘉企業有限公司（下稱吉嘉公司）、鳳勝實
    業股份有限公司（下稱鳳勝公司）給付貨款事件，現由本院
    以108年度重上字第574號審理中，蓋因富和公司積欠聲請人
    張真（下以姓名稱之）債務，無力償還，故將其對吉嘉公司
    及鳳勝公司本件訴訟之貨款債權暨訴訟費用債權（下稱系爭
    債權）全部讓與張真，並通知吉嘉公司及鳳勝公司，吉嘉公
    司不同意由張真承當訴訟，鳳勝公司亦未表示同意，爰依民
    事訴訟法第254條第2項規定聲請裁定准予由張真承當富和公
    司之本件訴訟等語。
三、經查，聲請人主張富和公司與張真於民國（下同）108年8月
    21日簽立債權讓與契約書，約定富和公司將系爭債權全部讓
    與張真，富和公司並分別於108年10月8日、17日將債權讓與
    事實通知吉嘉公司及鳳勝公司等情，有相對人不爭執真正之
    南勢角郵局1452號存證信函、掛號郵件執據、債權讓與契約
    書、掛號郵件收件回執等影本在卷可稽（見本院卷一第249
    至261頁），形式上堪認張真受讓富和公司主張之系爭債權
    （即本件訴訟標的之法律關係），且該債權之讓與已合法通
    知吉嘉公司及鳳勝公司，符合民事訴訟法第254條第1項要件
    。吉嘉公司雖以富和公司對伊及鳳勝公司均無系爭債權存在
    ，以及富和公司轉讓債權予張真之動機不單純為由，不同意
    由張真承當訴訟等情（見本院卷二第257頁），然系爭債權
    是否確實存在，上開債權讓與法律行為實質上是否有效，要
    屬張真承當訴訟後，其請求有無理由之判斷範疇，於本件承
    當訴訟之聲請無庸審究，吉嘉公司上開所辯，自非可採。
四、綜上，張真於本件訴訟繫屬中，受讓系爭債權即本件訴訟標
    的之法律關係，則聲請人聲請由張真承當富和公司訴訟，尚
    無不合，應予准許，爰裁定如主文。
中　　華　　民　　國　　109 　年　　3 　　月　　5 　　日
                    民事第二十一庭
                        審判長法  官  翁昭蓉
                              法  官  鍾素鳳
                              法  官　羅惠雯
正本係照原本作成。
如不服本裁定，應於收受送達後10日內向本院提出抗告狀，並應
繳納抗告費新臺幣１千元。
中　　華　　民　　國　　109 　年　　3 　　月　　6 　　日
                              書記官  洪秋帆